Minutes et répertoires du notaire Jean Jacques PIAT, 6 mars 1835 - 28 janvier 1847 (étude XXXVII)
Archives nationales
- Répertoire(s) de Jean Jacques PIAT, 11 septembre 1832 - 30 avril 1850; MC/RE/XXXVII/31 - MC/RE/XXXVII/35
  - Répertoire. 1832, 11 septembre - 1836, 19 novembre, 11 septembre 1832 - 19 novembre 1836; MC/RE/XXXVII/31
    - Inventaire après décès: Laurens, Anne-Adèle. Aubert, Louis-Philippe (épouse). Saint-Laurent (rue), n° 21, Belleville., 10 novembre 1835
      inventaire après décès; Belleville (ancienne commune); Saint-Laurent (rue); Laurens, Anne-Adèle; Aubert, Louis-Philippe
    - Inventaire après décès: Bardou, Paul-Antoine. Paris (rue de), n° 97, Belleville., 24 novembre 1835
      inventaire après décès; Belleville (ancienne commune); Paris (rue de); Bardou, Paul-Antoine
    - Inventaire après décès: Perot, Louise-Adélaïde. Demetz, François (épouse). Saint-André (rue), n° 1, Charonne. décédée le 10 octobre 1835., 4 décembre 1835
      inventaire après décès; Charonne (ancienne commune); Saint-André (rue); Perot, Louise-Adélaïde; Demetz, François
    - Inventaire après décès: Chatoney, Elise. Lilas (rue des), n° 7, Belleville., 16 décembre 1835
      inventaire après décès; Belleville (ancienne commune); Lilas (rue des); Chatoney, Elise
    - Inventaire après décès: Fleury, Jean-Baptiste. Mare (rue de la), n° 22, Belleville., 16 janvier 1836
      inventaire après décès; Belleville (ancienne commune); Mare (rue de la); Fleury, Jean-Baptiste
    - Inventaire après décès: Saint-Mars, Marie-Cécile. Simonet, Edme-Philippe (épouse). garçon de recette à la banque de France. Paris (rue de), n° 91, Belleville., 24 février 1836
      inventaire après décès; Belleville (ancienne commune); Paris (rue de); Saint-Mars, Marie-Cécile; Simonet, Edme-Philippe
    - Inventaire après décès: Lacourt, Jean-Baptiste. Amandiers (rue des), n° 13, Belleville., 24 février 1836
      inventaire après décès; Belleville (ancienne commune); Amandiers (rue des); Lacourt, Jean-Baptiste
    - Inventaire après décès: Roux, Marie-Catherine. Ravet, Jacques-Joseph (épouse). Parc Saint Fargeau (rue du), Belleville, Saint-Fargeau. décédée le 29 décembre 1835., 7 mars 1836
      inventaire après décès; Belleville (ancienne commune); Parc (rue du); Roux, Marie-Catherine; Ravet, Jacques-Joseph
    - Inventaire après décès: Roziez, Jean-Baptiste. inspecteur liquidateur du trésor. Moulins (rue des), n° 15, Belleville., 11 mars 1836
      inventaire après décès; Belleville (ancienne commune); Moulins (rue des); Roziez, Jean-Baptiste; inspecteur
    - Inventaire après décès: Louis, Jean-Baptiste-Gilbert. Bagnolet., 8 avril 1836
      inventaire après décès; Bagnolet (Seine-Saint-Denis); Louis, Jean-Baptiste-Gilbert
    - Inventaire après décès: Malot, Marie-Madeleine. Dodé, Charles-Nicolas (épouse). décédée le 27 mars 1836., 9 avril 1836
      inventaire après décès; Malot, Marie-Madeleine; Dodé, Charles-Nicolas
    - Inventaire après décès de Rose-Pascale Viar, épouse de Jean Michel Delamarre, veuve de Charles Guillaume Delamarre, décédée au Pré-Saint-Gervais le 22 mai 1836., 27 mai 1836
      inventaire après décès; Le Pré-Saint-Gervais (Seine-Saint-Denis); Viar, Rose-Pascale; Delamarre, Jean-Michel; Delamarre, Charles-Guillaume
    - Inventaire après décès: Mansart, Adélaïde-Marie-Angélique. Auvray, Pierre-Marin (épouse). Belleville., 30 juin 1836
      inventaire après décès; Belleville (ancienne commune); Mansart, Adélaïde-Marie-Angélique; Auvray, Pierre-Marin
    - Inventaire après décès: Fieffe, Alexandrine. Etard, Charles-François (épouse). jardinier. Pré-Saint-Gervais, Grande rue, n° 15., 3 août 1836
      inventaire après décès; Pré-Saint-Gervais (rue du); Fieffe, Alexandrine; Etard, Charles-François; jardinier
    - Inventaire après décès: Restout, Thomas-Jacques. Bois (rue des), n° 28, Belleville., 11 août 1836
      inventaire après décès; Belleville (ancienne commune); Bois (rue des); Restout, Thomas-Jacques
    - Inventaire après décès: Guyot, Joseph., 13 août 1836
      inventaire après décès; Guyot, Joseph
    - Inventaire après décès: Savart, Pierre-Philippe. Belleville., 18 août 1836
      inventaire après décès; Belleville (ancienne commune); Savart, Pierre-Philippe
    - Inventaire après décès: Dieudonné, Louis-Népomucène-Guilain-Adrien-Joseph. Belleville., 24 août 1836
      inventaire après décès; Belleville (ancienne commune); Dieudonné, Louis-Népomucène-Guilain-Adrien-Joseph
    - Inventaire après décès: Petit, Louis-Pierre. Belleville., 13 septembre 1836
      inventaire après décès; Belleville (ancienne commune); Petit, Louis-Pierre
    - Inventaire après décès: Delan, Claude. Belleville., 17 septembre 1836
      inventaire après décès; Belleville (ancienne commune); Delan, Claude
    - Inventaire après décès: Marie, Jean-Baptiste-Victor. Belleville., 24 septembre 1836
      inventaire après décès; Belleville (ancienne commune); Marie, Jean-Baptiste-Victor
    - Inventaire après décès: Faucheur, Marie-Angélique. Mathieu, Jacques-Nicolas (épouse). Paris (rue de), n° 21, Belleville., 29 septembre 1836
      inventaire après décès; Belleville (ancienne commune); Paris (rue de); Faucheur, Marie-Angélique; Mathieu, Jacques-Nicolas
    - Inventaire après décès: Morel, Noël. Belleville., 21 octobre 1836
      inventaire après décès; Belleville (ancienne commune); Morel, Noël
    - Inventaire après décès: Hellitasse, Pierre-François. Belleville., 24 octobre 1836
      inventaire après décès; Belleville (ancienne commune); Hellitasse, Pierre-François
    - Inventaire après décès: Roulland, Charles. Belleville., 29 octobre 1836
      inventaire après décès; Belleville (ancienne commune); Roulland, Charles
    - Inventaire après décès: Vincent, Etienne. Belleville., 4 novembre 1836
      inventaire après décès; Belleville (ancienne commune); Vincent, Etienne
  - Répertoire. 1836, 19 novembre - 1839, 18 février, 19 novembre 1836 - 18 février 1839; MC/RE/XXXVII/32
    - Inventaire après décès: Caillaud, Jean-Louis. Charonne (rue de), n° 14, Belleville., 23 novembre 1836
      inventaire après décès; Belleville (ancienne commune); Charonne (rue de); Caillaud, Jean-Louis
    - Inventaire après décès: Vauquelin, Célestine-Pauline. Cescau, Jacques (épouse)., 28 novembre 1836
      inventaire après décès; Vauquelin, Célestine-Pauline; Cescau, Jacques
    - Inventaire après décès: Frogaro de Figueras, Charlotte. Nolin, Jean-Philippe (veuve). propriétaire. Saint-Laurent (rue), n° 24, Belleville., 30 novembre 1836
      inventaire après décès; Belleville (ancienne commune); Saint-Laurent (rue); Frogaro de Figueras, Charlotte; Nolin, Jean-Philippe
    - Inventaire après décès: Olivier, Louis-Auguste., 3 janvier 1837
      inventaire après décès; Olivier, Louis-Auguste
    - Inventaire après décès: Roussel, Marie. Lepouzé, Julien-Joachim (épouse). sans profession. Belleville, Saint-Laurent (rue), n° 5., 19 janvier 1837
      inventaire après décès; Belleville (ancienne commune); Saint-Laurent (rue); Roussel, Marie; Lepouzé, Julien-Joachim
    - Inventaire après décès: Faucheur, Marie-Marguerite-Nicole. Bourdin, Claude-Eustache (épouse). Paris (rue de), n° 57, Belleville., 30 janvier 1837
      17 septembre 1833, cahier de charges et adjudication d'un fonds de marchand de vins à Belleville à Claude-Eustache Bourdin et autres, RE/XII/18.
      inventaire après décès; cahier des charges; acte de vente; Belleville (ancienne commune); Paris (rue de); Faucheur, Marie-Marguerite-Nicole; Bourdin, Claude-Eustache; commerçant
    - Inventaire après décès: Albaret, Jacques. Vins (marchand de). Ménilmontant (chaussée de), n° 22, Belleville., 31 janvier 1837
      inventaire après décès; Belleville (ancienne commune); Ménilmontant (chaussée de); Albaret, Jacques; commerçant
    - Inventaire après décès: Lemon, Nicolas. jardinier fleuriste. Dénoyez (rue), n° 3, Belleville., 15 février 1837
      inventaire après décès; Belleville (ancienne commune); Dénoyez (rue); Lemon, Nicolas; fleuriste; jardinier
    - Inventaire après décès: Geré, Catherine-Guilhelmine. Clamonel, Jean-François (veuve). Paris (rue de), n° 136, Belleville., 20 février 1837
      inventaire après décès; Belleville (ancienne commune); Paris (rue de); Geré, Catherine-Guilhelmine; Clamonel, Jean-François
    - Inventaire après décès: Leveau, Jean-Baptiste. Paris (rue de), n° 124, Belleville., 24 février 1837
      inventaire après décès; Belleville (ancienne commune); Paris (rue de); Leveau, Jean-Baptiste
    - Inventaire après décès: Raymond, Henri., 1er mars 1837
      inventaire après décès; Raymond, Henri
    - Inventaire après décès: Lefèvre, Elise-Florence. Maillet, Auguste (épouse). employé. Paris (rue de), n° 102, Belleville., 9 mars 1837
      inventaire après décès; Belleville (ancienne commune); Paris (rue de); Lefèvre, Elise-Florence; Maillet, Auguste
    - Inventaire après décès: Gras, Jacques. Ménilmontant., 10 mars 1837
      inventaire après décès; Ménilmontant (hameau); Gras, Jacques
    - Inventaire après décès: Monnoury, Marguerite. Chevey, Pierre-Jacques (épouse). propriétaire. Tourtille (rue de), n°s 28 et 15. Belleville., 28 mars 1837
      inventaire après décès; Belleville (ancienne commune); Tourtille (rue de); Monnoury, Marguerite; Chevey, Pierre-Jacques
    - Inventaire après décès: Rousseau, Jean-Nicolas. Paris (rue de), n° 136, Belleville., 19 avril 1837
      inventaire après décès; Belleville (ancienne commune); Paris (rue de); Rousseau, Jean-Nicolas
    - Inventaire après décès: Bourdin, Benjamin., 2 mai 1837
      inventaire après décès; Bourdin, Benjamin
    - Inventaire après décès: Boucher, Marguerite. Beaufils, Jean-Baptiste-Marie (épouse). maçon. Saint-Denis (rue), n° 30, Belleville., 26 mai 1837
      inventaire après décès; Belleville (ancienne commune); Saint-Denis (rue); Boucher, Marguerite; Beaufils, Jean-Baptiste-Marie; maçon
    - Inventaire après décès: Lebarbier, François-Adrien., 26 mai 1837
      inventaire après décès; Lebarbier, François-Adrien
    - Inventaire après décès: Dreux, Hélène-Christine-Jeanne. Caille, Charles-Etienne (épouse). Pré-Saint-Gervais (rue du), n° 18, Belleville., 6 juin 1837
      inventaire après décès; Belleville (ancienne commune); Pré-Saint-Gervais (rue du); Dreux, Hélène-Christine-Jeanne; Caille, Charles-Etienne
    - Inventaire après décès: Sacre, André. propriétaire. Romainville (rue de), n° 29, Belleville., 11 juillet 1837
      inventaire après décès; Belleville (ancienne commune); Romainville (rue de); Sacre, André
    - Inventaire après décès: Cordesse, Jean. mesureur de charbons. Amandiers (rue des), n° 45, Belleville., 2 août 1837
      inventaire après décès; Belleville (ancienne commune); Amandiers (rue des); Cordesse, Jean; fonctionnaire
    - Inventaire après décès: Gublin, Jean. Pré-Saint-Gervais (rue du), n° 27, Belleville., 12 août 1837
      inventaire après décès; Belleville (ancienne commune); Pré-Saint-Gervais (rue du); Gublin, Jean
    - Inventaire après décès: Chevillard, Jean-Olivier-Martial. Vins (marchand de). Orillon (rue de l'), n° 3, Belleville., 24 août 1837
      inventaire après décès; Belleville (ancienne commune); Orillon (rue de l'); Chevillard, Jean-Olivier-Martial; commerçant
    - Inventaire après décès: Bourgeois, Marie-Madeleine. Pré-Saint-Gervais, Grande rue, n° 43., 2 septembre 1837
      inventaire après décès; Pré-Saint-Gervais (rue du); Bourgeois, Marie-Madeleine
    - Inventaire après décès: Morin, Colombe. Forgelot, Pierre-Edme (veuve). Orillon (rue de l'), n° 9, Belleville., 15 septembre 1837
      inventaire après décès; Belleville (ancienne commune); Orillon (rue de l'); Morin, Colombe; Forgelot, Pierre-Edme
    - Inventaire après décès: Catherinet, Anne-Louise. Normand, Pierre-François (veuve). Paris (rue de), n° 153, Belleville., 22 septembre 1837
      inventaire après décès; Belleville (ancienne commune); Paris (rue de); Catherinet, Anne-Louise; Normand, Pierre-François
    - Inventaire après décès: Balanche, Pierre-Jean. rentier. Paris (rue de), n° 86, Belleville., 30 septembre 1837
      inventaire après décès; Belleville (ancienne commune); Paris (rue de); Balanche, Pierre-Jean
    - Inventaire après décès: Prévost, Jacques-Martin. rentier. Tourtille (rue de), n° 13, Belleville., 3 octobre 1837
      inventaire après décès; Belleville (ancienne commune); Tourtille (rue de); Prévost, Jacques-Martin
    - Inventaire après décès: Regnault, Marie-Anne. Barbret, Bernard (veuve). propriétaire. Paris (rue de), n° 85, Belleville., 16 octobre 1837
      inventaire après décès; Belleville (ancienne commune); Paris (rue de); Regnault, Marie-Anne; Barbret, Bernard
    - Inventaire après décès: Carl, Françoise-Eléonore. Bugue, Nicolas (épouse). propriétaire. Paris (rue de), n° 139, Belleville., 1er décembre 1837
      inventaire après décès; Belleville (ancienne commune); Paris (rue de); Carl, Françoise-Eléonore; Bugue, Nicolas
    - Inventaire après décès: Loriot, Marie-Elisabeth. Jacquot, Denis-Etienne (épouse). cultivateur. Bois (rue des), n° 5, Belleville., 5 décembre 1837
      inventaire après décès; Belleville (ancienne commune); Bois (rue des); Loriot, Marie-Elisabeth; Jacquot, Denis-Etienne; agriculteur
    - Inventaire après décès: Boudier, Louis-François. propriétaire. Belleville., 15 décembre 1837
      inventaire après décès; Belleville (ancienne commune); Boudier, Louis-François
    - Inventaire après décès: Theret, Joséphine-Désirée. Millot, Pierre-Charles (épouse). marchand de ferraille au Temple. Couronnes (rue des), n° 27, Belleville., 16 décembre 1837
      inventaire après décès; Belleville (ancienne commune); Couronnes (rue des); Theret, Joséphine-Désirée; Millot, Pierre-Charles; commerçant; forgeron
    - Inventaire après décès: Ferrez, Laurent-Clément. fruitier. Paris (rue de), n° 114, Belleville., 21 décembre 1837
      inventaire après décès; Belleville (ancienne commune); Paris (rue de); Ferrez, Laurent-Clément; commerçant
    - Inventaire après décès: Masson, Jacques-Christophe. Paris (rue de), n° 171, Belleville., 2 janvier 1838
      inventaire après décès; Belleville (ancienne commune); Paris (rue de); Masson, Jacques-Christophe
    - Inventaire après décès: Carrère, Emmanuel. rentier et propriétaire. Pré-Saint-Gervais (rue du), n° 28, Belleville., 4 janvier 1838
      inventaire après décès; Belleville (ancienne commune); Pré-Saint-Gervais (rue du); Carrère, Emmanuel
    - Inventaire après décès: Demeaux, Marie-Jeanne. Baget, Louis-Théodore (veuve). rentière. Paris (rue de), n° 74, Belleville., 11 janvier 1838
      inventaire après décès; Belleville (ancienne commune); Paris (rue de); Demeaux, Marie-Jeanne; Baget, Louis-Théodore
    - Inventaire après décès: Mesnier, Alphonse-Louis-Xavier. Paris (rue de), n° 124, Belleville., 5 février 1838
      inventaire après décès; Belleville (ancienne commune); Paris (rue de); Mesnier, Alphonse-Louis-Xavier
    - Inventaire après décès: Chateauneuf, Isabelle-Pétronille de. Clément, François-Jacques (veuve). Paris (rue de), n° 72, Belleville., 14 février 1838
      inventaire après décès; Belleville (ancienne commune); Paris (rue de); Chateauneuf, Isabelle-Pétronille de; Clément, François-Jacques
    - Inventaire après décès: Barbier, Léonard. Delaître (rue), n° 4, Belleville., 16 février 1838
      inventaire après décès; Belleville (ancienne commune); Delaitre (rue); Barbier, Léonard
    - Inventaire après décès de Jean Pierre Collignon, à la petite Villette, route d'Allemagne, n° 84, et de Marguerite Langlois, son épouse., 23 février 1838
      inventaire après décès; La Villette (ancienne commune); Allemagne (rue d'); Collignon, Jean-Pierre; Langlois, Marguerite
    - Inventaire après décès: Dacosta, Joseph-Auguste-Mendès. Pré-Saint-Gervais (rue du), n° 13, Belleville. A la requête de Amélie Beanham, sa veuve., 3 mars 1838
      inventaire après décès; Belleville (ancienne commune); Pré-Saint-Gervais (rue du); Dacosta, Joseph-Auguste-Mendès; Beanham, Amélie
    - Inventaire après décès: Michau, André-Edmond., 5 mars 1838
      inventaire après décès; Michau, André-Edmond
    - Inventaire après décès: Tison, Louis-Pierre. Saint-Germain (rue), n° 46, Charonne., 15 mars 1838
      inventaire après décès; Charonne (ancienne commune); Saint-Germain (rue); Tison, Louis-Pierre
    - Inventaire après décès: Picplus, Rose-Scholastique. Lefèvre, André (épouse). conducteur de bâtiments. Carrières (rue des), n° 11, Batignolles-Monceaux., 28 mars 1838
      inventaire après décès; Carrières (rue des); Batignolles-Monceaux (ancienne commune); Picplus, Rose-Scholastique; Lefèvre, André; conducteur de travaux
    - Inventaire après décès: Cahin, Marie-Anne. Roullet, Nicolas-Pierre (épouse). libraire. Ménilmontant (chaussée de), n° 49, Belleville., 3 avril 1838
      inventaire après décès; Belleville (ancienne commune); Ménilmontant (chaussée de); Cahin, Marie-Anne; Roullet, Nicolas-Pierre; libraire
    - Inventaire après décès: Rivière, Louise-Madeleine. Clément, Charles-Auguste (épouse). charpentier. Rigoles (rue des), n° 16, Belleville., 19 avril 1838
      inventaire après décès; Belleville (ancienne commune); Rigoles (rue des); Rivière, Louise-Madeleine; Clément, Charles-Auguste; charpentier
    - Inventaire après décès de Jean Gossin, et de Madelaine Bolkmann, demeurant à Belleville, rue de Calais, n° 21., 24 avril 1838
      inventaire après décès; Belleville (ancienne commune); Calais (rue de); Gossin, Jean; Bolkmann, Madeleine
    - Inventaire après décès: Lebreton, Marie-Reine. Minart, Maclou (épouse). Villette (La), Strasbourg (boulevard de), n° 9., 11 mai 1838
      inventaire après décès; La Villette (ancienne commune); Strasbourg (boulevard de); Lebreton, Marie-Reine; Minart, Maclou
    - Inventaire après décès: Dhesse, Antoine-Nicolas-Adrien. Aumaire (rue), n° 15, Charonne., 12 mai 1838
      inventaire après décès; Charonne (ancienne commune); Aumaire (rue); Dhesse, Antoine-Nicolas-Adrien
    - Inventaire après décès: Theraize, Marie-Catherine-Antoinette-Thérèze. Cottin, Jean-François (épouse). Pré-Saint-Gervais., 29 mai 1838
      inventaire après décès; Le Pré-Saint-Gervais (Seine-Saint-Denis); Theraize, Marie-Catherine-Antoinette-Thérèze; Cottin, Jean-François
    - Inventaire après décès: Bordier, Marie-Michel-Hubert. Calais (rue de), n° 13, Belleville., 13 juin 1838
      inventaire après décès; Belleville (ancienne commune); Calais (rue de); Bordier, Marie-Michel-Hubert
    - Inventaire après décès: Traffaut, Anne-Julie-Josèphe. Talon, Alexandre-Louis-Désiré (veuve). rentière., 14 juin 1838
      inventaire après décès; Traffaut, Anne-Julie-Josèphe; Talon, Alexandre-Louis-Désiré
    - Inventaire après décès: Chevey, Pierre-Jacques. Tourtille (rue de), n°s 15 et 25, Belleville, 18 juin 1838
      inventaire après décès; Belleville (ancienne commune); Tourtille (rue de); Chevey, Pierre-Jacques
    - Inventaire après décès: Collignon, Blaise. laitier. Marcadet (rue), n° 44, Chapelle (La)., 21 juin 1838
      inventaire après décès; La Chapelle (ancienne commune); Marcadet (rue); La Chapelle (ancienne commune); Collignon, Blaise; crémier
    - Inventaire après décès: Dumele, Henri-Sébastien. Vins (marchand de). Paris (rue de), n° 74, Belleville., 27 juin 1838
      inventaire après décès; Belleville (ancienne commune); Paris (rue de); Dumele, Henri-Sébastien; commerçant
    - Inventaire après décès: Demoget, Louis-Henri-Joseph. Villette (rue de La), n° 27, Belleville., 30 juin 1838
      inventaire après décès; Belleville (ancienne commune); Villette (rue de la); Demoget, Louis-Henri-Joseph
    - Inventaire après décès: Dommange, Jean-Pierre. rentier. Paris (rue de), n° 39, Belleville., 7 juillet 1838
      inventaire après décès; Belleville (ancienne commune); Paris (rue de); Dommange, Jean-Pierre
    - Inventaire après décès: Bijard, Pacifique. Paulin, Charles (veuve). Paris (rue de), n° 87, Belleville., 9 juillet 1838
      inventaire après décès; Belleville (ancienne commune); Paris (rue de); Bijard, Pacifique; Paulin, Charles
    - Inventaire après décès: Cottiau, Jules-Gilbert. Tourtille (rue de), n° 12, Belleville., 30 juillet 1838
      inventaire après décès; Belleville (ancienne commune); Tourtille (rue de); Cottiau, Jules-Gilbert
    - Inventaire après décès: Defays, Marie-Anne-Joséphine-Caroline. Saint-Denis (rue), n° 17, Belleville., 4 août 1838
      inventaire après décès; Belleville (ancienne commune); Saint-Denis (rue); Defays, Marie-Anne-Joséphine-Caroline
    - Inventaire après décès: Sion, Pierre-François. Tourtille (rue de), n° 11, Belleville., 6 août 1838
      inventaire après décès; Belleville (ancienne commune); Tourtille (rue de); Sion, Pierre-François
    - Inventaire après décès: Lanfrey, Madeleine-Séraphine. Pelletier de Chambroux, Denis-Gabriel (épouse). employé des postes. Villette (rue de La), n° 37, Belleville., 9 août 1838
      inventaire après décès; Belleville (ancienne commune); Villette (rue de la); Lanfrey, Madeleine-Séraphine; Pelletier de Chambroux, Denis-Gabriel
    - Inventaire après décès: Violet, Jean-Baptiste-Michel. Belleville., 27 août 1838
      inventaire après décès; Belleville (ancienne commune); Violet, Jean-Baptiste-Michel
    - Inventaire après décès: Lalun, Louise-Henriette. Gruyer, Albert-Marie (veuve). chef de bataillon. Paris (rue de), n° 10, Charonne., 31 août 1838
      inventaire après décès; Charonne (ancienne commune); Paris (rue de); Lalun, Louise-Henriette; Gruyer, Albert-Marie
    - Inventaire après décès: Picard, Jean-Pierre. Le Bourget., 15 octobre 1838
      inventaire après décès; Le Bourget (Seine-Saint-Denis); Picard, Jean-Pierre
    - Inventaire après décès: Dollé, Louis-Antoine. tabac (ancien marchand de) et propriétaire. Amandiers (rue des), Charonne., 3 novembre 1838
      inventaire après décès; Charonne (ancienne commune); Amandiers (rue des); Dollé, Louis-Antoine; commerçant
    - Inventaire après décès: Fesneau, Jeanne-Françoise. rentière. Paris (rue de), n° 133, Belleville., 5 novembre 1838
      inventaire après décès; Belleville (ancienne commune); Paris (rue de); Fesneau, Jeanne-Françoise
    - Inventaire après décès: Vilmauny, François. cuisinier. Belleville, maison de l'île d'amour., 1er décembre 1838
      inventaire après décès; Belleville (ancienne commune); Vilmauny, François; cuisinier
    - Inventaire après décès: Quentin, Marie-Antoinette. Belleville., 17 décembre 1838
      inventaire après décès; Belleville (ancienne commune); Quentin, Marie-Antoinette
    - Inventaire après décès: Savoye, Marie-Anne-Elisa. Girod dit Bourron, Louis-Marie (épouse). Mare (rue de la), n° 30, Belleville., 17 janvier 1839
      inventaire après décès; Belleville (ancienne commune); Mare (rue de la); Savoye, Marie-Anne-Elisa; Girod dit Bourron, Louis-Marie; Bourron, Louis Marie
    - Inventaire après décès: Boulangier, Georges-Auguste. Ménilmontant (chaussée de), n° 40, Belleville., 31 janvier 1839
      inventaire après décès; Belleville (ancienne commune); Ménilmontant (chaussée de); Boulangier, Georges-Auguste
    - Inventaire après décès: Zondorf, Catherine-Marguerite. rentière. Pré-Saint-Gervais (rue du), n° 1, Belleville., 1er février 1839
      inventaire après décès; Belleville (ancienne commune); Pré-Saint-Gervais (rue du); Zondorf, Catherine-Marguerite
    - Inventaire après décès: Bousquet, Jean-Jacques. Lilas (rue des), n° 7, Belleville., 5 février 1839
      inventaire après décès; Belleville (ancienne commune); Lilas (rue des); Bousquet, Jean-Jacques
    - Inventaire après décès: Durand, Pierre-Louise. Quoy, Claude-Antoine (épouse). Solitaires (rue des), n° 5, Belleville., 10 février 1839
      inventaire après décès; Belleville (ancienne commune); Solitaires (rue des); Durand, Pierre-Louise; Quoy, Claude-Antoine
  - Répertoire. 1839, 20 février - 1841, 20 avril, 20 février 1839 - 20 avril 1841; MC/RE/XXXVII/33
    - Inventaire après décès: Tramcourt, Louis-Stanislas-Amand. impasse Duris à Belleville., 1er mars 1839